臺灣臺北地方法院刑事判決
111年度審易字第117號
公  訴  人  臺灣臺北地方檢察署檢察官
被      告  林政德



上列被告因竊盜等案件，經檢察官提起公訴（110年度偵緝字第2
298號、第2299號），本院判決如下：
    主  文
林政德犯如附表編號一至二「宣告刑」欄所示之罪，各處如附表
編號一至二「宣告刑」所示之刑及沒收。　　
　　事  實
一、林政德意圖為自己不法之所有，分別為下列行為：
(一)基於竊盜之犯意，於民國109年10月30日23時56分許，前往位
    於臺北市○○區○○○0段00巷00號之夾娃娃機店，持不詳器破壞上
    開娃娃機店內、陳敦啟經營之31號機台投幣箱（毀損部分未
    據告訴），藉此竊取置放在該投幣箱內之現金新臺幣（下同
    ）4,200元得逞。
(二)基於加重竊盜及毀損之犯意，於110年3月4日18時20分許，前
    往臺北市○○區○○街00○0號之夾娃娃機店，持客觀上足以對人
    之生命身體安全構成威脅、具有危險性可供兇器使用之一字
    起子，撬開上開娃娃機店內、楊家豪經營之13號機台投幣箱
    鎖具，竊得投幣箱內現金3,000元得逞，並致該機台受損而不
    堪使用。
二、案經陳敦啟、楊家豪分別訴由臺北市政府警察局松山分局、
    中正第一分局報請臺灣臺北地方檢察署(下稱臺北地檢署)檢
    察官偵查起訴。　　
    理  由
壹、程序部分
一、按被告以外之人於審判外之陳述，雖不符刑事訴訟法第159
    條之1至第159條之4規定，而經當事人於審判程序同意作為
    證據，法院審酌該言詞陳述或書面陳述作成時之情況，認為
    適當者，亦得為證據；當事人於法院調查證據時，知有該法
    第159條第1項不得為證據之情形，而未於言詞辯論終結前聲
    明異議者，視為有前項之同意，同法第159條之5定有明文。
    檢察官及被告林政德對於本判決所引用下述被告以外之人於
    審判外之陳述，均未爭執其證據能力，且迄至言詞辯論終結
    前亦未聲明異議，本院審酌該等證據作成時之情況，並無不
    宜作為證據或證明力明顯過低之情事，以之作為證據應屬適
    當，依刑事訴訟法第159條之5第1項規定，均得作為證據。
二、本判決所引用之非供述證據，查無違反法定程序取得之情形
　　，依刑事訴訟法第158條之4規定反面解釋，均具證據能力。
貳、實體部分　　　
一、被告於本院準備程序及審理時均矢口否認竊盜之犯行，辯稱
　　：伊就是否認，沒有做就對了；監視器畫面那不是伊，伊沒
　　有拿，伊今年都在家裡，伊沒有去偷，那不是伊的指紋云云
　　。經查：
(一)事實欄一(一)部分：
　1.證人即告訴人陳敦啟於警詢時證稱：我今(31)日凌晨0時17
    分，場主在群組中表示我租的31號機台被破壞、現金被偷，
    在1時許，我看監視器畫面，發現一位不明人士在109年10月
    30日23時51分進到娃娃機店，在23時56分破壞31號娃娃機台
    錢箱，然後竊走我的財物，竊嫌在23時57分走出店，遭竊財
    物都是現金，新台幣1,000元紙鈔4張，10元硬幣約200元等
    語(見臺北地檢署110年度偵字第12924號卷【下稱偵12924卷
    】第73至74頁)，觀諸告訴人提供之監視器檔案及畫面翻拍
    照片，可清楚看到行竊之人身形、髮型、臉部輪廓、眉目特
    色、衣著飾品、走路姿勢，與到庭之被告並無巨大扞格，臉
    型輪廓相符，此有夾娃娃機店監視錄影器拍攝畫面翻拍照片
    7張(見偵12924卷第17至18頁、第77至79頁)在卷可參，且警
    據報後立即調閱附近道路、捷運監視器，根據行竊者身形
　　、衣著、走路姿勢過濾行竊者路線，發現行竊者係於南京復
    興捷運站下車，於23時0分57秒出捷運閘門，使用悠遊卡卡
    號為0000000000，復循線查詢該卡號進入捷運資訊，發現其
    多為新莊捷運站上下車，經新莊派出所提供轄內娃娃機臺竊
    盜慣犯之監視器畫面及查獲資訊，發現其轄內娃娃機臺慣犯
    與本案監視器畫面中行竊者身形、臉型、眉目、髮型、走路
    姿勢等特徵均相符，因而鎖定被告可能為行竊者，此有中崙
    派出所員警職務報告暨(見偵12924卷第13頁)、警製作被告
    犯案後之路線圖(見偵12924卷第15頁)、捷運監視器畫翻拍
    照片(見偵12924卷第16、19、20頁)、道路監視器截圖(見偵
    1292
　　4卷第16頁)等件附卷可稽，則被告有於事實欄一(一)時間娃
    娃機店竊取31機台投幣箱內現金等情，已屬有據。況警於告
    訴人陳敦啟報警後，立即於31日凌晨1時7分至娃娃機店，根
    據報案場主提供之監視器畫面於行竊者碰觸之24號、31號機
    臺採集指紋，於24號、31號機臺投幣箱蓋板均採得指紋，經
    送鑑定發現與檔存之被告指紋指紋特徵相符，亦有臺北市政
    府警察局松山分局刑案現場勘察報告暨勘察證物清單、現場
    測繪圖、路線圖、現場照片、內政部警政署刑事警察局109
    年12月1日鑑定書、指紋卡片、台北市松山分局中崙派出所1
    10報案紀錄單等件附卷可參(見偵12924卷第24至27頁、第2
　　9頁、第30頁、第31頁、第32至53頁、第57至60頁、第61頁
　　、第81頁)，亦徵被告確有於事實欄一(一)所示時間竊取31
    號娃娃機台投幣箱內現金4,200元，是被告事實欄一(一)竊
    盜犯行已堪認定。
  2.被告固以前揭各詞置辯，然被告於地檢署通緝到案偵訊時，
    自承監視器畫面中係伊，有被告偵訊筆錄(見偵12924卷第56
    頁)在卷可稽，復參以員警採得上開指紋之緣由、時機及位
    置，係場主發現後隨即報警處理，警方於1小時內即在行竊
    者碰觸之機台投幣箱蓋板均採得被告指紋，於遭竊之31號機
    台亦採得被告左拇指指紋，有採證照片附卷可採（見偵129
　　24卷第40至41頁），衡諸常情，被告應有以其左拇指碰觸上
    開零錢箱蓋鎖板左側邊緣處，否則斷無在該處留下指紋之理
　　，而該採得指紋之位置既係位於31號夾娃娃機之投幣箱蓋鎖板左側邊緣，此亦顯與單純夾娃娃之顧客通常僅會碰觸到投幣機、搖桿與取物口等處之常情不符。從而，被告應即為竊取31號夾娃娃機內投幣箱現金4,200元之人，灼然甚明。
(二)事實欄一(二)部分：　　　
　1.證人即告訴人楊家豪於警詢時證稱：我於今(4)日14時0分許
    因他人告知我置放於許昌街26之1號內的娃娃機(13號)錢箱
    未能蓋上所以到現場查看，查看後發現其錢箱未能闔上顯然
    遭外力破壞而裡面的現金遭竊取，調閱監視器後發現於同日
    上午6時21分許，有一名男子入內使用工具強行破壞並竊取
    現金後離去，遭竊硬幣為3000元等語(見臺北地檢署110年度
    偵字第29281號卷【下稱偵29281卷】第7頁)，觀諸告訴人楊
    家豪提供之監視器檔案及畫面截圖，行竊者係身著連帽外套
　　，乃黑色外套、白色連衣帽，嗣警擴大範圍調閱附近監視器
　　，發現該人清晰之臉部五官輪廓之監視器影像，核其相貌與
    到庭之被告相似，有夾娃娃機店監視器畫面截圖、道路監視
    器畫面截圖(偵29281卷第18頁、第19頁)可證，被告已涉有
    嫌疑。再者，告訴人楊家豪發覺遭竊報警，警前往現場進行
    勘察，檢視告訴人楊家豪13號機台內情形，發覺電子設備未
    遭破壞，夾取物未被竊取，而零錢有少，推知行竊者係先破
    壞投幣門板鎖具，開啟門板後，再將未以螺絲固定之錢道(
　　斗型木製軌道)取下，因取下後即可看到零錢掉落口，行竊
    者即徒手竊取零錢掉落處零錢，員警即於投幣門板側邊及內
    側、零錢掉落處均進行採證送鑑，於投幣處門板內側採集之
    指紋經鑑定發現係被告左拇指指紋等情，有臺北市政府警察
    局中正第一分局刑案現場勘察報告暨證物清單、夾娃娃機店
    內各機台位置繪圖、現場勘察照片、內政部警政署刑事警察
    局鑑定書及指紋卡片(見偵29281卷第28至30頁、第32頁、第
    33頁、第47至60頁、第37至39頁、第40頁)等件附卷可證，
    衡情13號機台投幣處門板平時係上鎖狀態，僅台主即告訴人
    楊家豪有鑰匙可正常開啟，被告與告訴人楊家豪並不相識，
    實無碰觸門板內側之可能，又行竊者係蹲下後手持一字起子
    破壞機台門板鎖具後，再徒手開啟門板(左手握門板開啟，
    左手姆指按壓在門板內側)，亦有夾娃娃機店監視器畫面截
    圖在卷(見偵29281卷第18頁)，是員警既於門板內側採得被
    告左拇指指紋，已足認本件竊案確係被告所為，則被告確有
    於事實欄一(二)所示時間持一字起子先破壞鎖具繼而竊取13
    號機台投幣箱內現金3,000元之事實，已臻明確。
  2.被告雖以上詞置辯，惟依一般經驗法則判斷，被告應有以其
    左手拇指碰觸上開零錢箱蓋鎖板內側，始會在該處留下指紋
　　，且該採得指紋之處既係位於門板內側，須先打開鎖頭始能接觸到該處，是被告自無可能係偶然碰觸到，而在其上留下指紋，況本件係告訴人楊家豪經他人告知發現遭竊後即報警處理，並隨即以鎖具上鎖，是除行竊者外，實無可能有不相干第三者接觸門板內側，是已足認本件竊案確係被告所為，被告所辯委無足取。
(三)綜上所述，被告確有於事實欄一(一)(二)所示時地，分別竊
    取告訴人陳敦啟、楊家豪所管領財物之事實，灼然甚明。本
    件事證明確，被告上開犯行均堪認定，應依法論科。
三、論罪科刑　　
(一)核被告就事實欄一(一)（即附表編號1部分）所為，係犯刑
    法第320條第1項竊盜罪；就事實欄一(二)（即附表編號2部
    分）所為，係犯刑法第321條第1項第3款之攜帶兇器竊盜罪
　　、同法第354條之毀損他人物品罪。被告就事實欄一(二)所
    示犯行，係以一行為而同時犯加重竊盜罪及毀損他人物品罪
　　，為想像競合犯，應依刑法第55條規定，從一重之攜帶兇器
    竊盜罪處斷。被告所犯上開2罪間，犯意各別，行為互殊，
    應予分論併罰。
(二)被告前因搶奪案件，經臺灣新北地方法院(下稱新北地院)以
    106年度訴字第135號判決判處有期徒刑6月，緩刑2年確定（
    其後緩刑經撤銷確定）；復因竊盜案件，經新北地院以107
    年度審簡字第1337號判決判處有期徒刑6月確定，上開兩案
    所處之刑接續執行，於109年3月28日縮短刑期執行完畢等情
    ，有臺灣高等法院被告前案紀錄表在卷可查，被告受前案有
    期徒刑之執行完畢後，5年以內故意再犯本案有期徒刑以上
    之2罪，均為累犯，本院審酌被告構成累犯之前案中，與本
    件同為竊盜之犯罪，侵害法益、罪質相同，堪認被告未因前
    案刑罰執行後有所警惕，有特別惡性及對刑罰感應力薄弱之
    情，有加重其刑之必要，本案情節復無罪刑不相當或違反比
    例原則情形，參諸司法院釋字第775號解釋意旨，爰就被告
    就本案所示之竊盜罪，均依刑法第47條第1項規定加重其刑
    。　　
(三)爰審酌被告不思以己力賺取所需，反任意竊取他人財物，顯
    缺乏對他人財產法益之尊重，其法治觀念薄弱，所為實不足
    取，犯後復否認犯行，飾詞狡辯，態度難認良好，再考量其
    犯罪動機、手段、竊取財物價值，兼衡其自述高職畢業之智
    識程度，入監前無業，父母親不知道在不在，有兩個姐姐之
    家庭生活狀況（見本院卷第264頁）等一切情狀，分別量處
    如主文所示之刑，並就得易科罰金部分諭知易科罰金之折算
    標準。
四、沒收
(一)按「犯罪所得，屬於犯罪行為人者，沒收之。但有特別規定
    者，依其規定」、「前二項之沒收，於全部或一部不能沒收
    或不宜執行沒收時，追徵其價額」，刑法第38條之1第1項、
    第3項分別定有明文。本件被告所竊得如附表編號一至二「
    竊得之物」欄所示之物，均屬被告之犯罪所得，且未實際發
    還被害人，自應依刑法第38條之1第1項前段、第3項之規定
    ，宣告沒收，於全部或一部不能沒收或不宜執行沒收時，追
    徵其價額。
(二)至被告犯本案事實欄一(二)犯行所用之一字起子，並未扣案
　　，雖為被告所有，惟無證據證明現仍存在，且衡量該犯罪工
    具甚易取得，價值不高，亦非違禁物，顯欠缺刑法上重要性
　　，為免將來執行困難，爰不予宣告沒收。　　　　　　
據上論斷，應依刑事訴訟法第299條第1項前段條，刑法第320條
第1項、第321條第1項第3款、第354條、第55條、第41條第1項前
段、第38條之1第1項前段、第3項，刑法施行法第1條之1第1項，
判決如主文。
本案經檢察官林劭燁提起公訴，檢察官吳春麗到庭執行職務。
中　　華　　民　　國　　111 　年　　8　　月　　23　　日
　　　　　　　　　刑事第二十二庭 法　官  廖棣儀
上正本證明與原本無異。 
如不服本判決應於收受送達後20日內向本院提出上訴書狀，並應
敘述具體理由；其未敘述上訴理由者，應於上訴期間屆滿後20日
內向本院補提理由書（均須按他造當事人之人數附繕本）「切勿
逕送上級法院」。告訴人或被害人如對於本判決不服者，應具備
理由請求檢察官上訴，其上訴期間之計算係以檢察官收受判決正
本之日期為準。 因疫情而遲誤不變期間，得向法院聲請回復原
狀。
                                 書記官   陽雅涵
中　　華　　民　　國　　111 　年　　8 　　月　　23　　日
附錄本案論罪科刑法條全文：
中華民國刑法第320條
意圖為自己或第三人不法之所有，而竊取他人之動產者，為竊盜
罪，處 5 年以下有期徒刑、拘役或 50 萬元以下罰金。
意圖為自己或第三人不法之利益，而竊佔他人之不動產者，依前
項之規定處斷。
前二項之未遂犯罰之。　
中國民國刑法第321條
犯前條第 1 項、第 2 項之罪而有下列情形之一者，處 6 月以
上 5 年以下有期徒刑，得併科 50 萬元以下罰金：
一、侵入住宅或有人居住之建築物、船艦或隱匿其內而犯之。
二、毀越門窗、牆垣或其他安全設備而犯之。
三、攜帶兇器而犯之。
四、結夥三人以上而犯之。
五、乘火災、水災或其他災害之際而犯之。
六、在車站、港埠、航空站或其他供水、陸、空公眾運輸之舟、
    車、航空機內而犯之。
前項之未遂犯罰之。
中華民國刑法第354條
毀棄、損壞前二條以外之他人之物或致令不堪用，足以生損害於
公眾或他人者，處2年以下有期徒刑、拘役或1萬5千元以下罰金
。
附表:
編號 犯罪事實 竊得之物 應沒收之物 宣告刑及沒收 一 如事實欄一(一)所示之事實 現金新臺幣(下同)4,200元 4,200元 林政德犯竊盜罪，累犯，處有期徒刑伍月 ，如易科罰金，以新臺幣壹仟元折算壹日 。未扣案之犯罪所得新臺幣肆仟貳佰元沒收，於全部或一部不能沒收或不宜執行沒收時，追徵其價額。  二 如事實欄一(二)所示之事實 現金3,000元 3,000元 林政德犯攜帶兇器竊盜罪，累犯，處有期徒刑捌月。未扣案之犯罪所得新臺幣參仟元沒收，於全部或一部不能沒收或不宜執行沒收時，追徵其價額。